【裁判字號】    89,訴,312
【裁判日期】    890222
【裁判案由】    毒品危害防制條例
【裁判全文】
臺灣臺中地方法院刑事判決                          八十九年度訴字第三一二號
    公  訴  人  台灣台中地方法院檢察署檢察官
    被      告  甲○○
右列被告因毒品危害防制條例案件，經檢察官提起公訴（八十八年度毒偵字第二二八
九、二五五一號），本院判決如左：
    主  文
甲○○連續施用第一級毒品，累犯，處有期徒刑壹年，扣案之如附表編號一、三所示
之物沒收銷燬之，扣案之如附表編號二、四所示之物沒收；又連續施用第二級毒品，
累犯，處有期徒刑陸月。主刑部分應執行有期徒刑壹年肆月。
    事  實
一、甲○○曾於民國八十五年間，因違反麻醉藥品管理條例案件，經本院判處有期徒
    刑六月確定，於八十六年二月二十三日執行完畢；又於八十八年間，因施用第一
    、二級毒品案件，經本院以八十八年度毒聲字第四四六一號裁定送觀察、勒戒後
    ，認無繼續施用毒品之傾向，經臺灣臺中地方法院檢察署檢察官於八十八年八月
    六日以八十八年度偵字第一六七七二號處分不起訴確定在案，詎甲○○仍不知悔
    改，又基於概括之犯意，自八十八年九月間起至同年十二月四日止，在台中縣霧
    峰鄉○○路一一五○巷四號住處及同鄉○○街八七號等處，以將第一級毒品海洛
    因粉末少許摻入香煙再點火吸食或摻入水中再以針筒注射方式，及將第二級毒品
    安非他命置於鋁箔紙上加熱吸取煙霧之方式，連續施用第一級毒品海洛因及第二
    級毒品安非他命多次。嗣於八十八年十一月二十六日十五時十分許，在台中縣霧
    峰鄉○○路與德泰街交岔路口附近為警查獲，扣得其所有如附表編號一、二所示
    之物；又於八十八年十二月六日十八時三十分許，在台中縣霧峰鄉○○村○○街
    八七號為警持搜索票查獲，並扣得其所有如附表編號三、四所示之物。甲○○經
    本院以八十八年度毒聲字第七一一二號裁定送觀察、勒戒後，認有繼續施用毒品
    之傾向。
二、案經台中縣警察局霧峰分局報請臺灣臺中地方法院檢察署檢察官偵查起訴。
    理  由
一、右揭事實，業據被告甲○○於審理中坦承不諱，被告施用第一級毒品部分，並經
    證人李文賢於警訊時證述屬實，且有被告所有如附表編號一至四所示之物扣案足
    資佐證，及法務部調查局鑑定通知書一紙、尿液檢驗報告二紙附卷可稽。又被告
    曾於八十八年間因施用毒品案件，經本院裁定送觀察、勒戒後，認無繼續施用毒
    品之傾向，經臺灣臺中地方法院檢察署檢察官以八十八年度偵字第一六七七二號
    不起訴處分確定，有該署刑案資料查註紀錄表一份及檢察官不起訴處分書等在卷
    足憑。被告經依毒品危害條例第二十條第二項前段不起訴處分確定後，五年內再
    犯同條例第十條第一項、第二項之施用毒品罪，經本院以八十八年毒聲字第七一
    一二號裁定送觀察、勒戒後，仍有繼續施用毒品傾向，亦有台灣台中看守所八十
    八年十二月二十二日（八八）中所太總字第一四六一號函附之證明書一份在卷足
    憑。事證明確，被告犯行洵堪認定。
二、按海洛因、安非他命分別為毒品危害防制條例第二條第一項第一款、第二款所規
    定之第一級、第二級毒品，核被告施用海洛因及安非他命所為，分別係犯毒品危
    害防制條例第十條第一項之施用第一級毒品罪及同條第二項之施用第二級毒品罪
    。被告為施用而持有第一級及第二級毒品，其持有之低度行為，已為施用之高度
    行為所吸收，均不另論罪。被告先後多次施用第一、二級毒品犯行，時間緊接，
    觸犯構成要件相同之罪名，顯係基於概括之犯意反覆為之，為連續犯，爰依刑法
    第五十六條之規定以一罪論，並均依法加重其刑。被告自八十八年九月間起至同
    年十二月初止，連續施用第二級毒品之犯行，雖未據公訴人提起公訴，惟因此部
    分與已起訴之施用第二級毒品部分，具有連續犯之裁判上一罪，為起訴效力所及
    ，本院自得併予審理。又被告施用第一級毒品及施用第二級毒品二罪間，犯意各
    別，罪名互殊，應予分論併罰。再被告曾於八十五年間，因違反麻醉藥品管理條
    例案件，經本院判處有期徒刑六月確定，並於八十六年二月二十三日執行完畢，
    有臺灣臺中地方法院檢察署刑案資料查註紀錄表附卷可參，其於有期徒刑執行完
    畢後，五年內再犯有期徒刑以上之本罪，為累犯，應依刑法第四十七條規定，遞
    加重其刑。爰審酌被告施用毒品戕害身心健康，及其犯罪之手段、犯罪後之態度
    等一切情狀，量處如主文第一項所示之刑，並定其應執行刑。扣案之如附表編號
    一所示之海洛因，為毒品，如附表編號三所示之殘留海洛因塑膠空袋二個，已無
    法與毒品分離，均應依毒品危害防制條例第十八條第一項前段規定沒收銷燬之；
    扣案之如附表編號二、四所示之物，均為被告所有供施用第一級毒品所用之物，
    業據其供明在卷，依刑法第三十八條第一項第二款之規定，併予宣告沒收。
據上論斷，應依刑事訴訟法第二百九十九條第一項前段，毒品危害防制條例第十條第
一項、第二項、第二十條第三項、第十八條第一項前段，刑法第十一條前段、第五十
六條、第四十七條、第三十八條第一項第二款、第五十一條第五款，判決如主文。
中      華      民      國      八十九      年    一    月      二十二  日
                                    臺灣臺中地方法院刑事第二庭
            法  官 陳  文  燦
右正本證明與原本無異。
如不服本判決，應於送達後十日內向本院提出上訴狀（須附繕本），上訴於台灣高等
法院台中分院。
                                        書記官
中      華      民      國     八十九       年  二      月 二十二       日
附表：
  一、第一級毒品海洛因一小包（重約○‧一公克）。
  二、注射針筒一支。
  三、殘留海洛因塑膠空袋二個。
  四、注射針筒一支。
附錄論罪科刑法條
毒品危害防制條例：
第十條第一項：施用第一級毒品者，處六月以上五年以下有期徒刑。
第十條第二項：施用第二級毒品者，處三年以下有期徒刑。


司法院資訊處製作；財團法人民間司法改革基金會備份。
